臺灣雲林地方法院刑事判決
111年度交易字第194號
公  訴  人  臺灣雲林地方檢察署檢察官
被      告  許嘉靖



上列被告因公共危險案件，經檢察官提起公訴（111年度偵字第2
489號），於本院準備程序進行中，被告就被訴事實為有罪之陳
述，經裁定進行簡式審判程序，本院判決如下：
    主      文
許嘉靖吐氣所含酒精濃度達每公升零點二五毫克以上而駕駛動力
交通工具，處有期徒刑柒月。
    事實及理由
一、犯罪事實：
  ㈠許嘉靖於民國111年3月5日上午6、7時許，在雲林縣古坑鄉某
    竹林路旁飲用啤酒若干後，明知飲酒後不得駕駛動力交通工
    具，竟基於不能安全駕駛動力交通工具而駕駛之犯意，於同
    日上午8時40分許，自該處騎乘車牌號碼000-0000號普通重
    型機車行駛於道路。同日上午9時19分許，其沿古坑鄉永光
    村光華路由南往北方向行駛至雲199縣道右轉時，不慎與劉
    哲永所駕駛之BMK-7219號自用小客貨車發生碰撞（劉哲永及
    其車內乘客未受傷），許嘉靖因而人車倒地送醫。嗣經警據
    報處理，於同日上午10時37分，在醫院測得許嘉靖吐氣所含
    酒精濃度達每公升1.06毫克，始悉上情。
　㈡案經雲林縣警察局斗南分局報告臺灣雲林地方檢察署檢察官
    偵查起訴。
二、證據名稱：
  ㈠被告於警詢筆錄、檢察事務官詢問筆錄及本院審判中之自白
    供述。
  ㈡證人劉哲永於警詢筆錄中之證述。
　㈢道路交通事故調查表㈠㈡、道路交通事故現場圖、車輛詳細資
    料報表各1份、現場照片10張。
　㈣雲林縣警察局斗南分局道路交通事故當事人酒精測定紀錄表
    、雲林縣警察局取締「酒後駕車」公共危險案件檢測及觀察
    記錄表、雲林縣警察局舉發違反道路交通管理事件通知單影
    本、財團法人台灣商品檢測驗證中心呼氣酒精測試器檢定合
    格證書影本各1份。
三、論罪科刑之理由：
  ㈠核被告所為，係犯刑法第185條之3第1項第1款之不能安全駕
    駛動力交通工具罪。爰審酌被告前已有3次因同一罪名之犯
    行，先後經本院分別判處罪刑確定，並均已執行完畢，且其
    甫於106年4月12日假釋期滿，有臺灣高等法院被告前案紀錄
    表在卷可參，本件係其第4次不能安全駕駛犯行，其未能深
    切反省警惕而再犯，足見其法治觀念不足，未能記取過錯，
    再次漠視自身及公眾往來通行之安全，缺乏對於交通安全秩
    序及他人生命財產之尊重，極易造成自己或他人之嚴重損害
    。另酌其酒測數值、使用之動力交通工具及行駛之道路型態
    ，並因而操駕失當肇生車禍事故，致自己受傷及他人財產損
    失。又被告自述未婚，現無子女，其學歷為高職畢業，曾從
    事餐飲業及工廠作業員，現待業中，無財產，但有銀行貸款
    未還，經濟狀況勉以維持。另念其犯後坦承不諱，態度良好
    ，其對於本院之勸諭能坦然接受，本院復酌以被告提出之輕
    度身心障礙證明影本及本案受傷之國立成功大學醫學院附設
    醫院斗六分院中文診斷證明書等量刑資料，衡酌被告之身體
    及健康狀況、家庭情形、犯罪情節、所生危害等其他一切情
    狀，量處如主文所示之刑，期勿再犯。
　㈡聲請簡易判決處刑意旨雖敘明被告構成累犯，並請求參照司
    法院大法官釋字第775號解釋意旨，依刑法第47條第1項規定
    加重其刑等語。惟聲請人未就被告構成累犯之前階段事實及
    應加重其刑之後階段事項，主張並具體指出證明方法，容屬
    未盡實質舉證責任，本院自無從為補充性調查，即不能遽行
    論以累犯及加重其刑，但本院仍得就被告之前科素行，依刑
    法第57條第5款所定「犯罪行為人之品行」之量刑審酌事項
    而為上揭評價，併予敘明（參見最高法院刑事大法庭110年
    度台上大字第5660號裁定、最高法院110年度台上字第5660
    號判決意旨）。　　
四、依刑事訴訟法第273條之1第1項、第299條第1項前段、第310
     條之2、第454條，判決如主文。
本案經檢察官陳淑蓉提起公訴，檢察官蔡如琳到庭執行職務。
中　　華　　民　　國　　111 　年　　6 　　月　　27　　日
                  刑事第三庭  法  官  吳基華
以上正本證明與原本無異。
如不服本判決應於收受判決後20日內向本院提出上訴書狀，並應
敘述具體理由；其未敘述上訴理由者，應於上訴期間屆滿後20日
內向本院補提理由書（均須按他造當事人之人數附繕本）。「切
勿逕送上級法院」。
                              書記官  金雅芳
中　　華　　民　　國　　111 　年　　6 　　月　　27　　日
附記論罪法條全文：
中華民國刑法第185條之3
駕駛動力交通工具而有下列情形之一者，處3年以下有期徒刑，
得併科30萬元以下罰金：
一、吐氣所含酒精濃度達每公升零點二五毫克或血液中酒精濃度
    達百分之零點零五以上。
二、有前款以外之其他情事足認服用酒類或其他相類之物，致不
    能安全駕駛。
三、服用毒品、麻醉藥品或其他相類之物，致不能安全駕駛。
因而致人於死者，處3年以上10年以下有期徒刑，得併科2百萬元
以下罰金；致重傷者，處1年以上7年以下有期徒刑，得併科1百
萬元以下罰金。
曾犯本條或陸海空軍刑法第54條之罪，經有罪判決確定或經緩起
訴處分確定，於十年內再犯第1項之罪因而致人於死者，處無期
徒刑或5年以上有期徒刑，得併科3百萬元以下罰金；致重傷者，
處3年以上10年以下有期徒刑，得併科2百萬元以下罰金。